【裁判字號】    88,易,968
【裁判日期】    890420
【裁判案由】    竊盜
【裁判全文】
台灣苗栗地方法院刑事判決                          八十八年度易字第九六八號
    公  訴  人  臺灣苗栗地方法院檢察署檢察官
    被      告  乙○○
右列被告因竊盜案件，經檢察官提起公訴（八十八年度偵字第四三四五號），本院判
決如左：
    主  文
乙○○連續竊盜，累犯，處有期徒刑壹年。
鑰匙壹支沒收。
    事  實
一、乙○○前於民國八十三年間，因違反藥事法案件，為台灣澎湖地方法院判處有期
    徒刑十月確定，於八十四年七月二十三日在監執行完畢。八十五年間，復違反麻
    醉藥品管理條例案件，為台灣新竹地方法院判處有期徒刑七月確定，八十六年間
    ，又違反同條例及犯竊盜罪，為台灣新竹地方法院及本院先後判處有期徒刑七月
    、九月、一年及拘役五十日確定，以上經接續執行，於八十七年十一月二十一日
    假釋出獄，不知警惕。復意圖為自己不法之所有，並基於竊盜之概括犯意，連續
    於附表編號第一、二號所示之時地，以所示方法，竊取甲○○及丁○○所有之重
    型機車，得手後供己代步之用。迨八十八年八月二十四日上午十一時許，在苗栗
    縣三義鄉勝興村十三鄰勝興五十七號乙○○之居處為警查獲監視器、電視機、喇
    叭鎖等物及供其竊盜所用之鑰匙一支而悉上情。
二、案經苗栗縣警察局移送臺灣苗栗地方法院檢察署檢察官偵查起訴。
    理  由
一、訊據被告乙○○對右揭事實供承不諱，核與被害人甲○○、丁○○在警訊中指述
    之情節相符，並有贓物認領保管單二紙在卷及鑰匙一支扣案可稽，足見被告之自
    白確與事實相符。本件事証明確，被告犯行洵堪認定。
二、核被告所為，係犯刑法第三百二十條第一項之竊盜罪。其先後二次竊盜犯行，時
    間緊接，方法相同，觸犯構成要件相同之罪名，且係基於概括犯意所為，為連續
    犯，依刑法第五十六條之規定以一罪論並加重其刑。查被告前於八十三年間，因
    違反藥事法案件，為台灣澎湖地方法院判處有期徒刑十月確定，於八十四年七月
    二十三日在監執行完畢，有台灣苗栗地方法院檢察署刑案資料查註紀錄表及本院
    被告全國前案紀錄表各乙紙在卷可憑，其在有期徒刑之執行完畢後五年以內復犯
    有期徒刑以上之本罪，為累犯，應依刑法第四十七條之規定遞加重其刑。爰審酌
    被告之上開素行、本件犯罪之手段、所生危害及犯後坦承犯行之態度等一切情況
    ，量處如主文所示之刑。被告於附表編號第一、二號時地竊盜所用之鑰匙一支，
    係被告所有，併依刑法第三十八條第一項第二款之規定宣告沒收。至另扣案之監
    視器、電視機、喇叭鎖等物，與本件被告犯竊盜罪無關，不另為沒收之諭知，附
    此敘明。
三、公訴意旨另以：被告乙○○基於同前之犯意，又於附表編號第三及第四號所示之
    時地竊取丙○○及艾鉅科技股份有限公司（下稱艾鉅公司）所有如附表編號第三
    、四號所示之物，因認被告此部分亦涉犯刑法第三百二十條第一項之竊盜罪嫌云
    云。惟犯罪事實應依証據認定之，無証據不得推定其犯罪事實，刑事訴訟法第一
    百五十四條定有明文。訊據被告乙○○堅決否認有上開竊盜犯行，辯稱：附表編
    號三之工具箱一只是朋友送的，附表編號四之電子檢測器二台及變壓器二台是我
    看見有一婦人推著，我認為那東西有用，便向她買，但是她給我等語。經查：被
    告在警、偵訊時均未承認附表編號第三、四號之物是其所竊取。雖被害人丙○○
    及艾鉅公司之職員戊○○於警訊中均指稱該物失竊，但尚不能僅憑此即認上開物
    品係被告所竊取。且本件被告對附表編號第一、二號之竊盜犯行均供承不諱，衡
    情，若附表編號第三、四號之物品亦係其所竊取，並無否認之必要。此外，本院
    查無其他証據足以証明附表編號第三、四號之物品係被告所竊取，惟因公訴人認
    被告此部分行為與其上開有罪部分有裁判上一罪之連續犯關係，故不另為無罪之
    諭知，附此敘明。
據上論斷，應依刑事訴訟法第二百九十九條第一項前段、刑法第五十六條、第三百二
十條第一項、第四十七條、第三十八條第一項第二款、罰金罰鍰提高標準條例第一條
前段，判決如主文。
本案經檢察官吳義聰到庭執行職務。
中    華    民    國    八十九    年        四      月        二十      日
                                  台灣苗栗地方法院刑事庭
                                      法  官  劉  興  浪
右正本證明與原本無異。
如不服本判決，應於送達後十日內向本院提出上訴狀（須附繕本），上訴於台灣高等
法院台中分院。
                                      書記官  劉  秋  雯
中    華    民    國    八十九    年        四      月        二十      日
附錄論罪科刑法條
刑法第三百二十條第一項：意圖為自己或第三人不法之所有，而竊取他人之動產者，
                        為竊盜罪，處五年以下有期徒刑、拘役或五百元以下罰金
                        。
附表
編號
一、犯罪時間：八十八年八月二十二日清晨五時二十分許。
    犯罪地點：新竹市○○里○○路一六四巷十六號前。
    方    法：以自備鑰匙一支竊取。
    被 害 人：甲○○。
    竊得財物：ＦＬＯ─四九六號重型機車。
二、犯罪時間：八十八年八月十七日某時。
    犯罪地點：新竹市古奇峰附近。
    方    法：以上開自備鑰匙竊取。
    被 害 人：丁○○。
    竊得財物：ＮＹＪ─三六五號重型機車。
三、犯罪時間：八十八年七月中旬某日。
    犯罪地點：苗栗縣苗栗市縣○路名門建築工地。
    被 害 人：丙○○。
    竊得財物：工具箱一只。
四、犯罪時間：八十八年七月間某日。
    犯罪地點：銅鑼鄉○○村○○路十四號。
    被 害 人：艾鉅科技股份有限公司。
    竊得財物：電子檢測器二台、變壓器二台。


司法院資訊處製作；財團法人民間司法改革基金會備份。
